臺灣板橋地方法院刑事判決　　　　　　　　　　　　九十一年度易字第二六八號
　　公　訴　人　臺灣板橋地方法院檢察署檢察官
　　被　　　告　甲○○　男　三.
右列被告因竊盜等案件，經檢察官提起公訴（九十一年度偵字第一二九三四、一六八
○八號），本院判決如左：
    主  文
甲○○連續攜帶兇器竊盜，累犯，處有期徒刑捌月，扣案之六角板手壹支沒收；又無
故侵入他人住宅，累犯，處拘役伍拾日，如易科罰金，以參佰元折算壹日。
    事  實
一、甲○○曾犯竊盜罪，於民國九十一年一月三日，經本院三重簡易庭判處有期徒刑
    四月確定，並於九十一年五月十五日易科罰金執行完畢，猶不知悔改，另基於意
    圖為自己不法所有之概括犯意，先於（一）民國九十一年七月十日上午八時許，
    在臺北縣蘆洲市○○路一二一巷八弄三號前，持其所有客觀上可供兇器使用之自
    製六角板手一支，竊取乙○○所有停於該地之車號ＦＺＤ－０９９號重型機車乙
    輛，於得手後供己使用。嗣於九十一年七月十三日下午三時許，甲○○欲發動上
    開機車時，隨即為在旁守侯先前查出該車為贓車之警員查獲；復於（二）九十一
    年八月二十九日上午六時許，在臺北縣板橋市○○路一三六巷二號前，以同一手
    法竊取丁○○所有停於該地之車號ＪＦ８－４２３號重型機車乙輛時，為路人發
    現追呼，而未得逞。甲○○即另行起意，無故潛入臺北縣板橋市○○路○段四十
    一巷二十一號「海德公園大廈」大樓，並自樓頂侵入該大樓二十二樓丙○○住宅
    之通風口藏匿，嗣因甲○○卡在通風口內無法動彈，呼喊救命後，經丙○○報警
    處理，為警當場查獲，並扣得自製六角板手乙支。
二、案經臺北縣政府警察局三重分局、海山分局分別報告臺灣板橋地方法院檢察署檢
    察官偵查起訴。
    理  由
一、訊據被告甲○○對於右揭事實（二）坦承不諱，惟矢口否認有何前揭事實（一）
    之犯行，並辯稱：伊沒有偷車號ＦＺＤ－０９９號之機車，伊於九十一年七月十
    三日當天中午，向不詳姓名綽號「世池」之成年男子借用機車，「世池」拿鑰匙
    給伊，伊才會牽錯車云云。惟查，右揭事實（一），業據被害人乙○○於警訊時
    指述機車失竊之情節甚詳，復有贓物認領保管單乙紙在卷可佐，且經證人即至現
    場查獲該案之警員戊○○到庭結證稱：「（查獲情形？）當時我們在查獲前已經
    查到ＦＺＤ－○九九號機車是贓車，因此加強巡邏，查獲當天，發現被告甲○○
    在機車旁徘徊，遶了二次，才將鑰匙從口袋拿出來，發動車子，我們才上前查獲
    本案。」、「（被告甲○○在警局辯稱其朋友給他鑰匙，才會認錯車部分，有無
    調查過？）我們查獲被告甲○○後，立即帶被告到其所指稱「盛仔」的人之住處
    ，惟到達該處，並無發現所稱交付鑰匙給被告之人。」各等語（本院九十一年十
    一月十一日訊問筆錄），足見被告上開所辯，顯係事後畏罪之飾詞，不足採信；
    又右揭事實（二）部分，被告之前開自白核與被害人丁○○、丙○○於警訊時指
    述之情節相符，並有行竊機車照片乙幀在卷及自製六角板手乙支扣案可佐，本件
    事證明確，被告犯行洵堪認定。
二、按刑法第三百二十一條第一項第三款所稱兇器，其種類並無限制，凡客觀上足以
    對人之生命、身體安全構成威脅，而具有危險性之物均屬之，且祇須行竊時攜帶
    此種具有危險性之兇器為已足，不以攜帶之初有行兇之意圖為必要。查被告行竊
    時攜帶自製六角板手一支，在客觀上足以傷害人之生命、身體安全，自屬該條項
    款所稱兇器無疑。核被告甲○○所為，係犯刑法第三百二十一條第一項第三款之
    攜帶兇器竊盜罪、同法條第二項、第一項第三款之攜帶兇器竊盜未遂罪及同法第
    三百零六條之侵入住宅罪。又被告先後所為攜帶兇器竊盜既遂、未遂犯行，時間
    緊接，手法、犯罪構成要件亦復相同，顯係基於概括犯意之所為，應依刑法第五
    十六條連續犯之例論以一罪，並加重其刑。又被告所犯上開攜帶兇器竊盜罪與侵
    入住宅罪間，犯意各別，行為互殊，應予分論併罰。末查，被告曾犯竊盜罪，於
    民國九十一年一月三日，經本院三重簡易庭判處有期徒刑四月確定，並於九十一
    年五月十五日易科罰金執行完畢，有臺灣高等法院檢察署刑案紀錄簡覆表一份在
    卷可參，其於受有期徒刑之執行完畢後，五年以內再犯有期徒刑以上之前揭二罪
    ，皆為累犯，均應依刑法第四十七條之規定加重其刑，攜帶兇器竊盜部分並遞加
    之。爰審酌被告素行不佳，時值壯年，不知上進，及其犯罪動機、犯後態度、犯
    罪所生危害、智識、品行等一切情狀，量處如主文所示之刑，並就侵入住宅所處
    拘役部分諭知易科罰金之折算標準。扣案之六角板手一支，為被告所有，供本件
    竊盜犯罪所用之物，應依刑法第三十八條第一項第二款之規定宣告沒收。
據上論斷，應依刑事訴訟法第二百九十九條第一項前段、刑法第五十六條、第三百二
十一條第一項第三款、第三百零六條、第四十一條第一項、第四十七條、第三十八條
第一項第二款，罰金罰鍰提高標準條例第一條前段、第二條，判決如主文。
本案經檢察官許景森到庭執行職務。
中      華      民      國      九十一      年      十二    月    九    日
      臺灣板橋地方法院刑事第四庭
                                          法  官  李  崇  豪
右正本證明與原本無異。
如不服本判決，應於判決送達後十日內，向本院提出上訴狀。
                                          書記官  金  和  國
中      華      民      國      九十一      年      十二    月    九    日
附錄法條全文：
刑法第三百二十一條
犯竊盜罪而有左列情形之一者，處六月以上五年以下有期徒刑：
一、於夜間侵入住宅或有人居住之建築物、船艦或隱匿其內而犯之者。
二、毀越門扇、牆垣或其他安全設備而犯之者。
三、攜帶兇器而犯之者。
四、結夥三人以上而犯之者。
五、乘火災、水災或其他災害之際而犯之者。
六、在車站或埠頭而犯之者。
前項之未遂犯罰之。
刑法第三百零六條
無故侵入他人住宅、建築物或附連圍繞之土地或船艦者，處一年以下有期徒刑、拘役
或三百元以下罰金。
無故隱匿其內，或受退去之要求而仍留滯者亦同。
